臺灣雲林地方法院刑事判決　　　　　　　 96年度訴字第342號
公　訴　人　臺灣雲林地方法院檢察署檢察官
被　　　告　甲○○
　　　　　　　　　　國民
上列被告因違反毒品危害防制條例案件，經檢察官提起公訴（96
年度毒偵字第318 號），被告就被訴事實為有罪之陳述，經本院
合議庭認為適當後，裁定由受命法官獨任進行簡式審判程序，判
決如下：
    主      文
甲○○施用第一級毒品，處有期徒刑捌月，扣案之第一級毒品海
洛因陸包（合計淨重拾伍點玖公克）沒收銷燬之，包裝第一級
毒品海洛因之外包裝袋陸袋、注射針筒支沒收之；又施用第二
級毒品，處有期徒刑肆月，扣案之第二級毒品甲基安非他命壹包
（淨重拾柒點柒柒公克）沒收銷燬之，包裝第二級毒品甲基安
非他命之外包裝袋壹袋沒收之。應執行有期徒刑拾月，扣案之第
一級毒品海洛因陸包（合計淨重拾伍點玖公克）、第二級毒品
甲基安非他命壹包（淨重拾柒點柒柒公克）沒收銷燬之；包裝
第一級毒品海洛因之外包裝袋陸袋、第二級毒品甲基安非他命之
外包裝袋壹袋及注射針筒支均沒收之。
    事實及理由
一、犯罪事實：
    許再來前因施用毒品案件，經送觀察、勒戒後，認無繼續施
    用毒品之傾向，於民國95年6 月26日釋放出所，並由臺灣雲
    林地方法院檢察署檢察官以95年度毒偵字第654 號案為不起
    訴處分確定。詎其仍不知悔改，在觀察、勒戒執行完畢後5
    年內，分別基於施用第一級、第二級毒品之犯意，於96年2
    月14日，在雲林縣斗南鎮○○路58號租屋處，以將第一級毒
    品海洛因（下稱海洛因）摻水置於注射針筒內注射血管之方
    式，施用海洛因1 次，另將第二級毒品甲基安非他命（下稱
    甲基安非他命）置於玻璃管內，以火燒烤吸食其煙之方式，
    施用甲基安非他命1 次。嗣因警方於96年2 月15日18時55分
    許，在其居所前查獲，扣得海洛因6 包（合計淨重15.93 公
    克，空包裝重2.94公克）、注射針筒3 支及甲基安非他命1
    包（淨重17.8404 公克，取樣0.0674公克鑑析用罄，餘17.7
    73公克），並經其同意採尿送驗，檢出嗎啡及甲基安非他命
    陽性反應，始查悉上情。
二、認定事實所憑證據及理由：
    (一)起訴書原記載被告於95年12月中旬某日起至96年2 月14日
      止，以每日1 次之頻率，反覆、延續施用海洛因及甲基安
      非他命多次。然到庭檢察官認被告除於96年2 月15日前1
      日在其上揭租屋處，各施用海洛因、甲基安非他命1 次外
      ，其餘犯行證據不足，因而減縮不請求審判，合先敘明。
    (二)本件被告所犯毒品危害防制條例第10條第1 項、第2 項施
      用第一級、第二級毒品罪，係死刑、無期徒刑、最輕本刑
      為3 年以上有期徒刑以外之罪，其於準備程序就前揭被訴
      事實為有罪之陳述，經受命法官告知簡式審判程序之旨，
      並聽取其與公訴人之意見後，本院合議庭裁定由受命法官
      獨任進行簡式審判程序，是本件之證據調查，依刑事訴訟
      法第273 條之2 規定，不受同法第159 條第1 項、第161
      條之2 、第161 條之3 、第163 條之1 及第164 條至第17
      0 條規定之限制，合先敘明。
    (三)證據名稱及證據資料：
      1.彰化縣警察局員林分局查獲毒品尿液委外送驗清單、詮
        昕科技股份有限公司濫用藥物尿液檢驗報告各1 份。證
        明：被告於96年2 月15日採尿送驗，呈現嗎啡及甲基安
        非他命陽性反應。
      2.扣案之海洛因6 包（合計淨重15.93 公克）及法務部調
        查局96年3 月17日調科壹字第09623024080 號鑑定通知
        書1 份。證明：被告持有並施用海洛因之犯行。
      3.扣案之甲基安非他命1 包（淨重17.8404 公克，取樣0.
        0674公克鑑析用罄，餘17.773公克）及憲兵司令部刑事
        鑑識中心96年3 月29日安鑑字第0960000434號鑑定通知
        書1 份。證明：被告持有並施用甲基安非他命之犯行。
      4.扣案之注射針筒3 支。證明：被告預備以扣案之注射針
        筒施用海洛因之事實。
      5.刑案資料查註紀錄表、全國施用毒品案件紀錄表各1 份
        。證明：被告於觀察勒戒執行完畢後5 年內，再犯施用
        第一級、第二級毒品罪。
      6.被告於本院審理時之自白。
      被告之自白與相關證據均相符合，本件事證明確，被告之
      犯行應堪認定。
三、論罪科刑之理由：
    (一)被告所為，係犯毒品危害防制條例第10條第1 項、第2 項
      之施用第一級、第二級毒品罪。被告持有海洛因、甲基安
      非他命之低度行為，分別為施用毒品之高度行為所吸收，
      不另論罪。
    (二)被告所犯上開二罪，犯意各別，罪名互殊，應分論併罰之
      。
    (三)本院審酌被告僅國中畢業，智識淺薄，在新竹科學園區擔
      任配管工作，月入約四、五萬元，有正當工作；前經觀察
      、勒戒後，仍再犯本案，顯然依賴毒品甚深，被告遭查獲
      持有之海洛因及甲基安非他命數量不少，及其犯罪動機、
      方法、手段、施用次數為1 次，犯後坦承犯行、具有悔意
      ，態度尚稱良好等一切情狀，各量處如主文所示之刑，並
      定其應執行刑。
    (四)扣案之海洛因6 包（合計淨重15.93 公克）及甲基安非他
      命1 包（淨重17.8404 公克，取樣0.0674公克鑑析用罄，
      餘17.773公克），應依毒品危害防制條例第18條第1 項前
      段規定諭知沒收銷燬之；包裹海洛因之外包裝6 袋及甲基
      安非他命之外包裝袋1 袋，係用於包裹毒品，防其裸露、
      逸出、潮濕，便於持有藉以施用，均為被告所有，供其施
      用海洛因、甲基安非他命所用之物；及扣案之注射針筒3
      支，為被告所有，預備供其施用海洛因，業據被告供述明
      確，併依刑法第38條第1 項第2 款諭知沒收。
四、適用之法律：
    依刑事訴訟法第273 之1 第1 項、第299 條第1 項前段，毒
    品危害防制條例第10條第1 項、第2 項、第18條第1 項前段
    ，刑法第11條前段、第38條第1 項第2 款、第51條第5 款，
    判決如主文。
中　　華　　民　　國　　96　　年　　6 　　月　　15　　日
                  刑事第五庭    法  官　楊　欣　怡
以上正本證明與原本無異。
如不服本判決，應於判決送達後10日內，向本院提出上訴狀。
                                書記官　洪　秀　虹
中　　華　　民　　國　　96　　年　　6 　　月　　15　　日
附錄法條：
毒品危害防制條例第10條
施用第一級毒品者，處六月以上五年以下有期徒刑。
施用第二級毒品者，處三年以下有期徒刑。
